【裁判字號】    90,台上,1774
【裁判日期】    900322
【裁判案由】    違反槍砲彈藥刀械管制條例（原案由公共危險）
【裁判全文】
最高法院刑事判決                                九十年度台上字第一七七四號
    上  訴  人  甲○○
    選任辯護人  汪玉蓮律師
                蔡碧仲律師
右上訴人因違反槍砲彈藥刀械管制條例（原案由公共危險）案件，不服台灣高等法院
台南分院中華民國八十九年十二月十二日第二審判決（八十九年度上訴字第一四九二
號，起訴案號：台灣嘉義地方法院檢察署八十八年度偵字第一六一五號），提起上訴
，本院判決如左：
    主  文
上訴駁回。
    理  由
按刑事訴訟法第三百七十七條規定，上訴於第三審法院，非以判決違背法令為理由，
不得為之，是當事人提起第三審上訴，應以原判決違背法令為理由，係屬法定要件。
如果上訴理由狀並未依據卷內訴訟資料，具體指摘原判決不適用何種法則或如何適用
不當，或所指原判決之違法情事，顯與法律規定得為第三審上訴理由之違法情形不相
適合時，均應認其上訴為違背法律上之程式，予以駁回。本件原判決綜合調查證據之
結果，維持第一審論處上訴人甲○○未經許可，持有彈藥之主要組成零件累犯罪刑之
判決，駁回其在第二審之上訴，已詳敘所憑之證據及認定之理由，並對上訴人所辯各
節，如何不足採信，均已依據卷內資料，詳予指駁，從形式上觀察，並無違背法令之
處。查上訴人持有之二袋火藥，經內政部警政署刑事警察局鑑驗結果，分別係淺灰色
重一‧八公斤之「煙火類火藥」及黑色重二‧一公斤之「一般黑色火藥」，各取樣其
中四公克予以引燃，即產生強烈火花，具殺傷力及破壞力等情，有該局爆炸（裂）物
鑑驗處理通知書可稽。而火藥已經中央主管機關內政部依據槍砲彈藥刀械管制條例第
四條第三項之規定，於民國八十六年十一月二十四日以（八六）內警字第八六七○六
八三號公告為爆裂物之主要組成零件，原判決因而論以上開罪刑，並無不合。又上開
內政部公告附註欄載明經加工、改（製）造成為飾品或其他器械者，或經使用、破壞
或變形，非加工、修護不能再供組成槍砲、彈藥者，即屬槍砲彈藥刀械管制條例第四
條第二項但書所指「無法供組成槍砲、彈藥之用者」。但上訴人持有之上開火藥，並
未經加工、改造，亦未經使用、破壞或變形，自與上開條項但書之規定不符。上訴意
旨，並未依據卷內資料，具體指摘原判決如何違背法令，徒憑己見，稱其持有之火藥
，應屬前揭經加工、改造成為飾品或其他器械者云云，而為事實之爭辯，並對原審採
證認事之職權行使，任意指摘，難謂已符合首揭法定上訴要件，其上訴違背法律上之
程式，應予駁回。
據上論結，應依刑事訴訟法第三百九十五條前段，判決如主文。
中      華      民      國     九十     年      三      月    二十二    日
                              最高法院刑事第六庭
                                  審判長法官  謝  家  鶴
                                        法官  洪  文  章
                                        法官  花  滿  堂
                                        法官  陳  世  淙
                                        法官  洪  佳  濱
      右正本證明與原本無異
                                              書  記  官
中      華      民      國     九十     年      四      月     十一     日


司法院資訊處製作；財團法人民間司法改革基金會備份。
